# 请教陈版，土地返还款作为资产相关政府补助摊销年限

提问人：cjzhangyong 时间：2016-12-01 10:41:49
某政府招商引资，企业购买一块土地 3000 万，政府补贴 2500 万，事务所认定作为资产相关政府补助，现在企业已经在土地上开始动工建设，取得土地日期为 16 年 10 月 5 日，政府补助收到为 16 年 11 月 5 日，那么土地摊销期限为 50 年， 1 、那么这个政府补助摊销计入营业外收入是根据土地还是房屋建好以后， 2 、根据取得土地的话，土地 10 月摊销计入在建工程，那么补助分 50 年从 11 月开始摊销计入营业外收入吗？

回答人：chenyiwei
1 、因为该项政府补助是与土地相关，因此其摊销与土地使用权的摊销同步，即自取得之日起在剩余的土地使用权年限内摊销。 2 、如果建设期间该土地使用权的摊销计入在建工程成本的，则与该部分计入在建工程成本的摊销金额对应的这部分土地返还款补助就成了与房屋建筑物相关的政府补助，自房屋建筑物开始计提折旧时起，在房屋建筑物折旧年限内摊销计入营业外收入。

提问人：cjzhangyong 时间：2016-12-01 16:43:11
在请教下： 1 、房屋在建过程中，土地使用权摊销计入在建工程，房屋达到预定可使用状态，土地使用权计入管理费用，这样是否可行 2 、建设期间该土地使用权的摊销计入在建工程成本的，则与该部分计入在建工程成本的摊销金额对应的这部分土地返还款补助就成了与房屋建筑物相关的政府补助 那么补贴 2500 万，全部到房屋建筑物开始计提折旧开始摊销计入营业外收入

回答人：chenyiwei
1 、可以。 2 、不能这样理解，因为虽然这两部分递延收益开始计入损益的起始时点可能一致，但摊销年限不同。

提问人：zengfengxia 时间：2016-12-02 15:51:59
如果土地摊销转入在建工程的话，我理解递延收益的摊销也同时减少计入在建工程的金额，对损益的影响和陈版说的一样，操作比较简单，只是在固定资产影响损益之前，递延收益结存金额不一致，如果把这个递延收益理解为无形资产备抵项目的话，是不是也是可以接受的做法？

回答人：chenyiwei
目前准则中没有将递延收益作为资产备抵的做法。政府补助是要求按总额法核算的，如果备抵就是净额法了。

提问人：苹果宝贝 007 时间：2017-01-05 00:42:53
土地摊销分为 2 部分，相应递延收益也分两部分确认： 1 、如果建设期间该土地使用权的摊销计入在建工程成本的，则与该部分计入在建工程成本的摊销金额对应的这部分土地返还款补助就成了与房屋建筑物相关的政府补助，自房屋建筑物开始计提折旧时起，在房屋建筑物折旧年限内摊销计入营业外收入。 比如房屋摊销 20 年，那么该部分递延收益也分 20 年确认为营业外收入。 2 、建成后土地使用权摊销计入管理费用，则每年摊销多少金额就确认收入金额的营业外收入。
不知我的理解是否正确？

回答人：chenyiwei
可以这样理解。

提问人：wzy199181 时间：2017-02-10 13:13:00
项目背景为公司接收到政府移交的实物资产（包括厂房设备等），尚处于在建过程中，公司作为政府补助处理，将收到资产计入在建工程，同时计入递延收益，当期未考虑所得税问题。客户认为此部分政府补助是与资产相关的补助，故认为在转固之后，固定资产摊销时，同时将递延收益根据折旧期限转入营业外收入。 但我们认为，此部分递延收益应当期一次性确认营业外收入，并考虑计提所得税问题。 请教陈版主，这两种方法哪种合理。

回答人：chenyiwei
政府直接拨入实物资产的，作为与资产相关的补助，在后续折旧年限内分摊，分年计入营业外收入，较为妥当。

提问人：西楼看月 时间：2018-03-19 21:00:45
陈版，记得您以前说过这类补助首先计入专项应付款，待建设期结束后按照资产使用年限摊销。有关土地出让金返还，政府在补助文件一般会说用于企业基础设施建设，即不会出现于土地相关的字样，这种情况是否先计入递延收益，待资产形成后按房屋厂房折旧期间摊销呢？

回答人：chenyiwei
也可以。